臺灣高等法院臺中分院民事裁定　96年度抗字第487號
抗　告　人　乙○○
相　對　人　聯邦商業銀行股份有限公司
法定代理人　甲○○
上列當事人間發還擔保金事件，抗告人對於中華民國96年8月15
日臺灣彰化地方法院96年度聲字第665號所為裁定提起抗告，本
院裁定如下：
      主  文
抗告駁回。
抗告訴訟費用由抗告人負擔。
      理  由
一、本件相對人於原法院聲請意旨略以：相對人因與抗告人間假
    處分事件，前依原法院96年度裁全字第2211號假處分民事裁
    定，提供94年度甲類第二期中央政府建設公債，金額新台幣
    400萬元為提存物（原法院96年度存字第1290號提存事件）
    ；嗣抗告人同意相對人取回該提存物，為此，爰依民事訴訟
    法第104條規定，聲請返還本件擔保金等語。經原法院調閱
    相關卷宗，審核結果，認相對人之聲請屬實，因而裁定准許
    發還相對人所提存之擔保金。
二、抗告意旨略以：相對人所取得之同意書及印鑑證明為兩方進
    行債務協商時，應相對人要求配合在96年7月22日以郵寄方
    式寄出，未料協商未能達成，當下亦不明瞭須將相對人所取
    得之同意書及印鑑證明索回，以致留下此相關文件於相對人
    處；既然協商未成，相對人理應主動聯繫退回相關證明文件
    ，所以抗告人並不同意相對人撤回擔保物之申請。相對人對
    抗告人所提之告訴正處於言詞辯論進行中，依法對抗告人權
    利之保障，應無同意相對人所提出申請之理，抗告人對法令
    不熟悉，而相對人卻利用債務協商時所取得之同意書，在協
    商未成後，且未經抗告人同意，竟以協商時所取得之同意書
    向法院提出擔保物之返還，對抗告人而言，似有被欺騙之情
    事，請求撤銷原裁定云云。
三、按供擔保人證明受擔保利益人同意返還者，法院應依供擔保
    人之聲請，以裁定命返還其提存物，民事訴訟法第104條第1
    項第2款定有明文。另依同法第106條，前開規定於其他依法
    令供訴訟上之擔保者準用之。經查，相對人聲請對抗告人假
    處分，經原法院以96年度裁全字第2211號裁定准許在案，相
    對人依法提供94年度甲類第二期中央政府建設公債，金額40
    0萬元為提存物，並以原法院96年度存字第1290號提存事件
    提存在案，嗣抗告人即受擔保利益人於96年7月20日出具同
    意書，同意相對人取回前開擔保物，並交付其印鑑證明予相
    對人，作為相對人取回原法院96年存字第1290號所提存之擔
    保物之用，有相對人提出之假處分裁定影本、提存書影本、
    同意書及臺灣省彰化縣鹿港鎮戶政事務所印鑑證明附卷可憑
    （見原審卷5-10頁），揆之首揭法條之規定，相對人聲請返
    還上開擔保物，即無不合，應予准許。抗告人雖辯稱相對人
    利用債務協商時所取得之同意書，在協商未成後，未經抗告
    人同意，以協商時所取得之同意書向法院提出擔保物之返還
    ，對抗告人而言有被欺騙之情事云云。然查，抗告人主張之
    上情，為相對人所否認，抗告人復未舉證以實其說，其空言
    所辯，委無足採。抗告人之抗告顯無理由，應予駁回。
四、據上論結，本件抗告為無理由，依民事訴訟法第495條之1第
    1項、第449條第1項、第95條、第78條，裁定如主文。
中　　華　　民　　國　　96　　年　　10　　月　　17　　日
                  民事第五庭  　審判長法　官　林陳松
　　　　　　　　　　　      　　　　　法　官  鄭金龍
　　　　　　　　　　　      　　　　　法　官  王重吉
以上正本係照原本作成。
再為抗告應以適用法規顯有錯誤為理由，並經本院之許可，該許
可以原裁定所涉及之法律見解具有原則上之重要性者為限。
如提起再抗告者應於裁定送達後十日內向本院提出抗告理由狀（
須按照他造人數附具繕本）並繳納抗告裁判費新臺幣壹仟元，同
時委任律師或具有律師資格之關係人為代理人。
                                      書記官　紀美鈺
中　　華　　民　　國　　96　　年　　10　　月　　17　　日
                                                      Ｃ
